# 同一控制的认定问题

提问人：清茶一杯 时间：2013-03-25 13:36:46
请教陈版，同一财政下投资的企业，可以认定为同一控制吗?若中途同一财政投资的企业间无偿转让子公司，合并报表要调整期初数吗？

回答人：chenyiwei
具体情况具体把握。原则上国有企业之间是不会因为同由一个国资委或者财政局行使出资人职责就构成关联方的，相应地非关联方之间的购并应作为非同一控制下的合并。但如果所涉及的各企业之间，日常存在紧密的业务联系，事实上作为一个整体运作，并且此次股权交易是作为各方共同股东的国资委或者财政局主导实施的，则也不排除构成同一控制下合并的可能性。

提问人：清茶一杯 时间：2013-03-25 19:54:48
回复 chenyiwei 的帖子
感谢陈版及时答复，再问，若同属财政投资的a集团与b集团， 2012 年发生以下业务，A集团于 12 年 8 月将下属一家子公司C及部分固定资产无偿转给b集团，A集团合并报表需要调整年初数吗？若调整年初数，对于C公司1-8月的损益该如何处理？依据是什么？

回答人：chenyiwei
按照会计准则规定，A集团作为划出方，不需要调整合并报表的年初数。